Inventaris van het archief van het Kantoor voor Bevolkingszaken in Nederlands Nieuw-Guinea: Rapportenarchief, (1852) 1951-1962
Nationaal Archief, Den Haag
- Indeling naar onderwerp, B.
  - Bestuursaangelegenheden, 2.
    - Landbouw, 2.8
      - BUNJES, M., Nica-Bureau, Melbourne. Verslag over het onderzoek naar de mogelijkheden op landbouwgebied in het bevrijd gebied van Nieuw-Guinea. 15 blz. (D479), Juli/augustus 1944.; 879
      - DIENST van Landbouw en Visserij te Hollandia. Bijdrage ten behoeve van het F.A.O.-verslag 1955-1954. 20 blz., foto's (D577), 880
      - HOFMAN, Ir. M.F., Kantoor voor Bevolkingszaken(?). Land Classification en Landinriching. 7 blz. (D322), ± 1953.; 881
      - HOFMAN, Ir. M.F., Kantoor voor Bevolkingszaken(?). Gronden van Nieuw-Guinea. Interne nota. 3 blz. (D316), September 1955.; 882
      - HOFMAN, Ir. M.F., Kantoor voor Bevolkingszaken(?). Uittreksel uit Bijdrage Uno-verslag 1956 (Afdeling Landbouw en Veeteelt). Agrarische projecten. 3 blz. (D328), 883
      - WILDE DE LIGNY, Ir. H.J. de. Toekomstige mogelijkheden van Nederlands-Nieuw-Guinea als agrarisch land. 13 blz. (D382), 24 april 1957.; 884
        Zie ook nrs.: 211, 222, 251, 270, 297, 327, 331, 366, 373, 374, 453, 597, 689 en 699
    - Bodemkunde, 2.9
      Zie nrs. 172, 214, 251, 326, 446, 449, 466 en 719
    - Cacao, 2.10
      - LOENEN, Ir. F.C. van. Excerpt advies dd. 22 juli 1954 betreffende cacaoteelt. 1 blz. (D162), 885
      - MOLL, Ir. H.W., Hoofd Onderafdeling Landbouwkundig Onderzoek te Kota-Nica. Bijeenkomst Landbouwkundigen Nederlands-Nieuw-Guinea 19-21 januari 1956). Classificatie der cacao-typen. 8 blz. (D184), 886
        Zie ook nr.: 244 en 379
    - Bosbouw, 2.11
      - BOENDERMAKER, A., Hoofd Bureau Agrarische Zaken te Hollandia. Overzicht van de in Nieuw-Guinea geldende boswetgeving. 5 blz. (D21), 7 januari 1954.; 887
      - ZIECK, Ir. J.F.U. De onderafdeling Bosplanologie en haar werkzaamheid. 17 blz. (D531), (1955?).; 888
      - ZIECK, Ir. J.F.U. De onderafdeling Bosplanologie en haar werkzaamheid. Afdeling Boswezen, Onderafdeling Bosplanologie en Bosexploratie. Verslag Bosverkenningsvluchten nrs. 13, 14 en 15 (2 22 en 25 november 1958), respectievelijk naar Soepiori, Wangga Jamoer en Octowa-Wisselmeren. 22 blz., krtn., foto's (E585), 889
      - ZIECK, Ir. J.F.U. en HALLEWAS, Ir. P.H. Verslag van een bosbouwkundig bezoek aan Australisch Nieuw-Guinea van 14 juni tot 12 juli 1956 (en een afzonderlijk fotoverslag) 81 blz., krtn. (E599), 890
      - KARSTEL, H.R., Bosarchitect I te Sarmi. Rapport betreffende cursus "Rationalisatie van de arbeidstechniek in de bosbouw" door de Nederlandse Heide Maatschappij te Arnhem. 11 blz. (D576), 10 juli 1956.; 891
      - AFDELING boswezen, Sectie Bosbotanie. Handleiding voor het verzamelen van herbariummateriaal en houtmonsters. 7 blz., afbn. (D572), 1956.; 892
      - RAPPARD, Ir. F.W. Korte nota inzake vloedbossen van grote uitgestrektheid. Hollandia, 4 blz. (D225), 1 maart 1957.; 893
      - KALKMAN, C., Chef Sectie Bosbotanie te Hollandia. Handleiding voor het inzamelen van rotan-herbarium. 4 blz., foto's, afbn. (D573), 7 januari 1957.; 894
      - KALKMAN, C., Chef Sectie Bosbotanie te Hollandia. Afdeling Boswezen, Onderafdeling Bosplanologie en -exploratie te Manokwari. Houtsoorten van Nieuw-Guinea. Samenvatting van literatuur- en praktijkgegevens voor een dertigtal van de belangrijkste houtsoorten uit Nederlands-Nieuw-Guinea. 39 blz. (E591), Juli 1959.; 895
        Zie ook nrs. 9, 31, 36, 113, 117, 124, 131, 167, 206, 274, 277, 279, 378, 427, 491, 547, 553, 554, 558, 587, 627, 639, 640, 657, 692, 701 en 796.
    - Sago, 2.12
      - SALVERDA, Ir. Z., Opperhoutvester. Groot-exploitatie van sago. 8 blz. (D506), 1947.; 896
      - PERK, Ir. A., Hoofd van Economische Zaken bij de Dienst voor Economische en Technische Aangelegenheden te Hollandia. Brief dd. 12 augustus 1952 aan de Gouverneur van Nieuw-Guinea betreffende fabricage van sagomeel in Nieuw-Guinea. 2 blz. (D196), 897
      - HOFMAN, Ir. M.F., Kantoor voor Bevolkingszaken. Documentatie betreffende sago. 4 blz. (D321), ± 1956.; 898
        Zie ook nrs. 677, 685 en 687.
    - Copal, 2.13
      - ZIECK, Ir. J.F.U., Dienst van Landbouw en Visserij, Afdeling Boswezen. Zuivering van copal en enige aanverwante agathisvraagstukken (met uitvoerig literatuuroverzicht 1950). Ermeloo, 24 blz., foto. (B633), 12 september 1950.; 899
      - ZIECK, Ir. J.F.U., Dienst van Landbouw en Visserij, Afdeling Boswezen. Het voor export belangrijkste bosvoortbrengsel van Nederlands-Nieuw-Guinea. Ermeloo; 15 blz., foto. (D532), 6 januari 1951.; 900
      - ZIECK, Ir. J.F.U., Afdeling Boswezen, Onderafdeling Bosplanologie en -exploratie. Verslag Verkenningsvlucht no. 7. Dom en Damarrivier. Agathis. 13 blz., krt., foto's. (B634), 2 maart 1956.; 901
      - KOPPEL, C. van de, Stichting voor Agrarisch Onderzoek ten behoeve van Nederlands-Nieuw-Guinea. De tegenwoordige wereld-marktpositie en de afzetmogelijkheden van copal afkomstig uit Nederlands-Nieuw-Guinea. 121 blz. (B657), December 1960.; 902
        Zie ook nrs. 114, 123, 180, 181, 206, 479, 548, 549, 557, 633, 707 en 746.
    - Araucaria, 2.14
      Zie nrs. 180, 548, 549, 633 en 746
    - Visserij, 2.15
      - ZWOLLO, D.C., Hoofd Afdeling Zeevisserij van de Dienst voor Economische en Technische Aangelegenheden te Hollandia. De ontwikkeling der bevolkingszeevisserij in Nederlands-Nieuw-Guinea. 4 blz. (D388), 12 mei 1953.; 903
      - ZWOLLO, D.C., Hoofd Afdeling Zeevisserij van de Dienst voor Economische en Technische Aangelegenheden te Hollandia. Dienst van Landbouw en Visserij, Afdeling Zeevisserij, Hollandia. Aantekeningen betreffende de binnenvisserij in Nederlands-Nieuw-Guinea. 17 blz. (D386), ± 1955.; 904
      - GRADER, Ch.J., Hoofd van het Kantoor voor Bevolkingszaken te Hollandia. Brief dd. 17 juli 1953 aan de Gouverneur van Nieuw-Guinea betreffende: Ontwikkeling Bevolkingszeevisserij. 3 blz. (D306), 905
      - VESSEUR, A., Hollandia. Nota inzake de keuze van vaartuig voor de bevolkingsvisserij in Nieuw-Guinea. 5 blz. (D376), 1 april 1954.; 906
        Zie ook nrs. 32, 55, 186, 198, 210, 212, 235 en 699
    - Mijnbouw, 2.16
      - GOUWENTAK, Ir. C.J. De exploratie naar goud in Nederlands Zuidwest Nieuw-Guinea. 14 blz., krtn., foto's (D400), 1937; 907
      - GROOT, Ir. P.F. de. Kort verslag over de werkzaamheden van de IIIde Expeditie der N.V. Mijnbouwmaatschappij Ned. Nieuw-Guinea in 1938 en 1939. Uittreksel uit de Ingenieur in Nederlandsch-Indië. 7 blz. (D118), September 1940.; 908
        Zie ook nrs. 424 en 495
    - Arbeid, 2.17
      - STOLP, Mr. P.E. Native Labour in Papua and New Guinea. A brief outline of labour problems in Netherlands New Guinea. Lezing gehouden voor de Australian School of Pacific Administration. No. 4 Senior Officers' Course. 14 blz. (D244), 909
      - STOLP, Mr. P.E. Structure of wages and factors determining levels of wages. 2 blz. (D243), 1958.; 910
      - MEYER RANNEFT, J.R., Controleur I. Extract uit het rapport betreffende het arbeidsprobleem in Nederlands-Nieuw-Guinea. 4 blz. (D181), Februari 1954.; 911
      - JAARVERSLAG 1955 van de Afdeling Arbeid van de Dienst van Sociale Zaken te Hollandia. 50 blz. (D669), 912
      - HET Inheemse Arbeidspotentieel en zijn spreiding in de Nederlands-Nieuw-Guinea. Publikatie van de Afdeling Arbeid van de Dienst van Sociale Zaken te Hollandia. 50 blz. (E638), November 1954 en januari 1956.; 913
      - HET Papoea-Arbeidersbestand van Nederlands-Nieuw-Guinea op 31 juli 1956, 1957, 1958, 1959, 1960. Publikaties van de Afdeling Arbeid (Arbeidszaken) van de Dienst van Sociale Zaken (en Justitie), Nederlands-Nieuw-Guinea. 120 blz. (E639), 914
        Zie ook nrs. 35, 47, 579, 612 en 811
    - Onderwijs, 2.18
      - WILLIAMS, Patrick E.W., Principal Local Government and Community Development Training Centre, Entebbe, Uganda. Gegevens over het Trainingscentrum. 10 blz. (D257), 915
      - LEERPROGRAMMA'S van verschillende soorten van onderwijs in Nederlands-Nieuw-Guinea. 8 blz. (D581), 916
      - DOORENMAALEN, W.A.L. van, t.w. Hoofd Autochthoon Onderwijs te Hollandia. Tourneeverslag over de periode 28 blz. (D394), 23 november 1953 t/m 9 januari 1954.; 917
      - KROESKAMP, Dr. H., Directeur van Culturele Zaken te Hollandia. Verslag van de tournee naar Biak, Sorong en Sorong-Doom, van 16 blz. (D336), 25 januari tot 8 februari 1954.; 918
      - BESLUIT van de Directeur van Culturele Zaken van 21 februari 1958, nr. 45, ter vaststelling van de LIJST van alle gesubsidieerde dorpsscholen per 1 januari 1958 en enkele wijzigingen daarop. 27 blz. (D584), 919
        Zie ook nrs.420, 710, 722 en 793.
    - Nazorg, 2.19
      - KROESKAMP, Dr. H., Directeur van Culturele Zaken te Hollandia. Brief dd. 1 mei 1954 aan het Hoofd van het Kantoor voor Bevolkingszaken te Hollandia, betreffende: Nazorg. 2 blz. (D691), 920
      - PAULUS, R.C. Nota betreffende "Nazorg". 9 blz. (D494), 1 augustus 1957.; 921
        Zie ook nrs. 107 en 514.